臺灣桃園地方法院民事裁定
111年度事聲字第46號
異  議  人
即  債權人  謝志明  

上列異議人與相對人宋致鈞等間聲請支付命令事件，異議人對於
本院司法事務官民國111年8月17日所為111年度司促字第7862號
裁定聲明異議，本院裁定如下：
    主  文
異議駁回。
    理  由
一、按當事人對於司法事務官處理事件所為之終局處分，得於處
    分送達後10日之不變期間內，以書狀向司法事務官提出異議
    。司法事務官認前項異議有理由時，應另為適當之處分；認
    異議為無理由者，應送請法院裁定之。法院認第1項之異議
    為有理由時，應為適當之裁定；認異議為無理由者，應以裁
    定駁回之，民事訴訟法第240條之4第1項前段、第2、3項分
    別定有明文。本件異議人即債權人前向本院聲請核發支付命
    令，經本院司法事務官先於民國111年7月15日以111年度司
    促字第7862號民事裁定命其依限補正：1.補繳程序費用新臺
    幣（下同）500元；2.表明債務人及送達地址；3.表明請求
    金額、利息起算日及利率；4.表明原因事實及提出相關請求
    釋明文件影本；5.提出臺灣桃園地方法院檢察署（現已更名
    為臺灣桃園地方檢察署，下稱桃園地檢署）99年度偵字第10
    950號不起訴處分書完整影本；6.提出債務人最新戶籍謄本
    等事項（下稱原補正裁定）；然異議人逾期未為全部補正，
    本院司法事務官遂於同年8月17日以同字號裁定駁回其聲請
    （下稱原駁回裁定）。嗣原駁回裁定於同年8月26日送達於
    異議人，異議人於法定期間內之同年8月31日具狀提出異議
    ，司法事務官認其異議無理由而送請本院裁定，程序上應合
    乎上開規定，先予說明。
二、異議意旨略以：關於本件聲請支付命令之原因事實，異議人
    前向相對人宋致鈞等提出刑事告訴時，即已言明請桃園地檢
    署將該案書狀函轉本院民事庭，該署卻沒有發文。又異議人
    現在身體受傷，無法調取相對人戶籍謄本，但先前曾對相對
    人提出至少10次告訴，相關案卷內均有其等戶籍資料，法院
    應可自行調閱。且縱有需要另行提出戶籍謄本，因個人資料
    保護法之規範嚴格，亦須本院於函文檢附載有相對人身分證
    統一編號之不起訴處分書，異議人始能調取。故原駁回裁定
    以其逾期未補正完全為由，駁回核發支付命令之聲請，應有
    違誤，爰依法聲明異議。
三、按支付命令之聲請，應表明當事人、請求之標的及其數量、
    請求之原因事實；支付命令之聲請，不合於第508條至第511
    條之規定，或依聲請之意旨認債權人之請求為無理由者，法
    院應以裁定駁回之，民事訴訟法第511條第1項第1款、第2款
    、第3款前段、第513條第1項前段分別定有明文。
四、經查：
　1.本件異議人前於111年7月6日具狀向本院聲請核發支付命令
    ，但未據繳納程序費用。且觀其支付命令聲請狀（見司促卷
    第1頁），僅略以「宋致鈞等人」為債務人，但其具體範圍
    究竟及於宋致鈞以外何人，尚非特定，亦無記載其等送達處
    所；又關於請求之金額、利息起算日與適用利率等節，異議
    人並未填載；就其請求之原因事實，則僅陳稱「扣押宋致鈞
    、吳玟惠名下房屋、土地、汽車、機車、宋思蓉之監獄保管
    金」等語，而未陳明其所憑之基礎事實及法律關係為何。是
    其支付命令之聲請，就當事人、請求之標的及其數量、請求
    之原因事實等事項均未為完足之表明，即不合於前揭法條所
    定程式。
　2.其後，本院司法事務官於111年7月15日作成原補正裁定，命
    異議人於收受該裁定後5日內補正上開事項，該裁定並已於1
    11年8月8日送達於異議人，有裁定書、送達證書附卷可參（
    見司促卷第11至12頁）。惟異議人於111年8月10日提出之補
    正狀除補繳程序費用，並陳稱「強制扣押宋思蓉監獄保管金
    、勞作金超過3,000元部分，轉帳到異議人帳戶，3年為期」
    云云以外，就各該債務人之人別、送達處所、請求之原因事
    實等節仍未表明；其上開陳述亦僅係關於執行方式之補充，
    無從特定其請求給付之金額究竟為何。是其補正仍未能符合
    前揭法定程式。
　3.異議意旨雖陳稱其有請桃園地檢署將另案書狀函轉本院，且
    因身體受傷無法調取資料云云，但刑事偵查程序與民事訴訟
    法之督促程序本為各自獨立，異議人就其支付命令之聲請本
    應自負完足陳述之責，並無為圖一己便利，要求檢察機關為
    其函轉資料之權；又異議人縱因身體受傷而有無法按期補正
    之情形，仍應即時向本院表明，請求展延裁定補正期限，而
    非置之不理，迄於聲明異議時始聲稱有此情事。況經查詢，
    異議人於109至111年間，已陸續向法院提出數十起訴訟或聲
    請，大量使用司法資源，明知應積極配合法院之闡明，就其
    訴訟或聲請為完足之陳述，善盡基本之程序協力義務，而非
    漫無限制地要求司法機關為其查明一切事項。是異議人此節
    所陳均屬無稽，原駁回裁定於補正期限屆滿後之111年8月17
    日，以異議人未補正完全，其支付命令之聲請不合法為由，
    依法駁回其支付命令之聲請，應無違誤；異議意旨指陳原駁
    回裁定不當，為無理由，應予裁定駁回。
五、依民事訴訟法第240條之4第3項後段，裁定如主文。
中　　華　　民　　國　　111 　年　　9 　　月　　23　　日
                  民事第一庭  法　官　陳逸倫
以上正本係照原本作成。　　　　　　　　　
本裁定不得抗告。
中　　華　　民　　國　　111 　年　　9 　　月　　23　　日
                              書記官  蘇玉玫